臺灣高等法院臺中分院交通事件裁定  100年度交抗字第673號
抗  告  人
即受處分人  柯義仁
上列抗告人即受處分人因違反道路交通管理處罰條例之聲明異議
事件，不服臺灣彰化地方法院中華民國100年7月15日所為裁定（
100年度交聲字第1049號），提起抗告，本院裁定如下：
    主  文
抗告駁回。
    理  由
一、本件抗告人即受處分人柯義仁（下以抗告人稱之）抗告意旨
    略以：伊因不知違反道路交通管理處罰條例，故於異議期日
    屆至後，始提出異議，又抗告人工作收入有限、家計甚重，
    實無法負擔如此重擔，准此，爰依法提起抗告，請求撤銷原
    裁定併為適當之處置云云。
二、按受處分人不服道路交通管理處罰條例第8條主管機關所為
    之處罰，得於接到裁決書之翌日起20日內，並得依法扣除在
    途期間，向管轄地方法院聲明異議，同條例第87條第1項、
    道路交通事件處理辦法第11條定有明文。倘逾上述法定期間
    ，其聲明異議即不合法律上程序，且無從補正，依道路交通
    事件處理辦法第17條前段規定，應逕以裁定駁回之，無從為
    實體上之審查。又依違反道路交通管理事件統一裁罰基準及
    處理細則第5條規定：處理違反道路交通管理事件，有關文
    書送達之程序，依行政程序法之規定。送達，於應受送達人
    之住居所、事務所或營業所為之，但在行政機關辦公處所或
    他處會晤應受送達人時，得於會晤處所為之，行政程序法第
    72條第1項規定明確。
三、查抗告人因騎乘機車未戴安全帽遭員警盤檢，並施以呼氣酒
    精濃度測試，測得其酒精濃度測定值達每公升0.78mg/L而為
    警舉發，經交通部公路總局臺中區監理所於100年5月31日以
    彰監四字第裁00-000000000號違反道路交通管理事件裁決書
    ，裁罰抗告人罰鍰4萬5000元、吊扣駕駛執照12個月、參加
    道路交通安全講習，旋於同日下午在交通部公路總局臺中區
    監理所彰化監理站會晤抗告人，經抗告人當場簽收而送達之
    ，此有上開違反道路交通管理事件裁決書正本、交通部公路
    總局臺中區監理所彰化監理站送達證書在卷可參（原審卷第
    8頁至第9頁），可見上開裁決書已合法送達於抗告人。又上
    開裁決書附記欄載明：「一、受處分人不服處罰者，得於接
    受裁決書之翌日起20日內，以司法狀紙提出聲明異議，載明
    裁決日期、字號及理由、交由本站（彰化監理站）轉送管轄
    地方法院」等語，即已教示抗告人異議期間收受裁決書之翌
    日起之20日內提起異議，易言之，抗告人至遲應於100年6月
    1日起算之20日，並加計在途期間2日，即100年6月22日前提
    起異議，然抗告人竟遲至100年6月23日始提起本件異議，顯
    已逾法定之20日異議期間，於法未合。從而，原審法院以抗
    告人之聲明異議不合法律上程式，且無從補正為由，駁回抗
    告人之異議，核其認事用法，均無違誤。揆諸前揭規定，並
    無不合，故本件抗告為無理由，應予駁回。
四、據上論結，依道路交通事件處理辦法第25條，刑事訴訟法第
    412條，裁定如主文。
中    華    民    國   100    年    8     月    10    日
            交通法庭    審判長法  官  邱  顯  祥
                              法  官  張  國  忠
                              法  官  王  鏗  普
以上正本證明與原本無異。
不得再抗告。
                              書記官  詹  雅  婷
中    華    民    國   100    年    8     月    10    日